【裁判字號】    90,基簡附民,10
【裁判日期】    900725
【裁判案由】    賠償損害
【裁判全文】
臺灣基隆地方法院刑事附帶民事訴訟判決            九十年度基簡附民字第一號
    原      告  甲○○
    被      告  乙○○○
右列被告因九十年度基簡字第三八八號傷害案件，經原告提起附帶民事訴訟，本院判
決如左：
    主  文
被告應給付原告新台幣肆仟伍佰元，及自民國九十年七月十七日起至清償日止，按年
息百分之五計算之利息。
原告其餘之訴駁回。
訴訟費用由被告負擔五分之一，餘由原告負擔。
本判決第一項於原告以新台幣壹仟貳佰元為被告供擔保後，得為假執行。
原告其餘假執行之聲請駁回。
    事  實
一、原告方面：原告主張被告於民國九十年四月十二日晚間在基隆市○○區○○街七
    三號一樓被告住處門前，推倒原告撞及鞋櫃，致原告受有左大腿挫傷、右手掌挫
    傷、右食指撕裂傷、左食指無名指挫傷等傷害，爰依侵權行為損害賠償請求權請
    求被告賠償其醫療費用及精神慰撫金共計新台幣三萬元，及自起訴狀繕本送達被
    告之翌日起至清償日止按法定利率計算之遲延利息，並願供擔保請准宣告假執行
    。提出長庚紀念醫院診斷證明書一紙為證。
二、被告方面：被告否認有何傷害原告之事實，請求駁回原告之訴。
    理  由
一、原告主張被告於九十年四月十二日晚間在基隆市○○區○○街七三號一樓被告住
    處門前，推倒原告撞及鞋櫃，致原告受有左大腿挫傷、右手掌挫傷、右食指撕裂
    傷、左食指無名指挫傷等傷害之事實，業經原告提出長庚紀念醫院診斷證明書一
    紙為證，又證人林雲飛警員於臺灣基隆地方法院檢察署檢察官偵查中證述，其經
    報案到現場處理時看見原告站於屋外，身上沾有血跡，被告門前鞋櫃傾倒，屋內
    並無凌亂等語，核與原告所訴事實相符，堪認原告之主張為真實。
二、按因故意或過失，不法侵害他人之權利者，負損害賠償責任；不法侵害他人之身
    體、健康、名譽、自由、信用、隱私、貞操，或不法侵害其他人格法益而情節重
    大者，被害人雖非財產上之損害，亦得請求賠償相當之金額。民法第一百八十四
    條第一項前段、第一百九十五條第一項前段分別有明文。被告不法侵害原告之身
    體健康，原告自得依侵權行為損害賠償請求權請求被告負損害賠償責任。惟按當
    事人主張有利於己之事實者，就其事實有舉證之責任，民事訴訟法第二百七十七
    條前段定有明文。原告請求被告賠償其所受醫療費用之損害，並未提出醫療費用
之支出憑證以明其數額，依原告所提長庚紀念醫院診斷證明書一紙，認為原告已
    支出門診費用五百元為合理；又原告因被告之侵權行為受有左大腿挫傷、右手掌
    挫傷、右食指撕裂傷、左食指無名指挫傷之傷害，本院斟酌原告所受傷害之實際
    情形，及原告與被告身分、社會地位，認原告請求被告賠償精神慰撫金以四千元
    為相當，予以准許。
三、從而，原告依侵權行為之法律關係請求被告賠償其損害，於上開合計四千五百元
    ，及自起訴狀繕本送達被告之翌日起至清償日止按法定利率計算之遲延利息之，
    範圍內，為有理由，應予准許；逾上開部分之請求，為無理由，應予駁回。原告
    陳明願供擔保，聲請宣告假執行，經核於其勝訴部分，合於法律規定，爰酌定相
    當之擔保金額宣告之，原告其餘假執行之聲請，因訴之駁回而失所依據，不予准
    許。
中      華      民      國    九十      年      七      月    二十五    日
                                      臺灣基隆地方法院基隆簡易庭
                                            法  官    蔡  岱  霖
右正本證明與原本無異。
如不服本判決，應於判決送達後十日內，向本院提出上訴書狀，上訴於本院合議庭，
並按他造當事人之人數附具繕本。
                                            書記官    范  育  誠
中      華      民      國    九十      年      八      月      二      日


司法院資訊處製作；財團法人民間司法改革基金會備份。
